【裁判字號】    94,交簡上,148
【裁判日期】    950223
【裁判案由】    公共危險
【裁判全文】
臺灣臺南地方法院刑事判決           94年度交簡上字第148號
上  訴  人
即  被  告  丙○○
上列被告因公共危險案件，上訴人不服本院九十四年度交簡字第
一八０一號中華民國九十四年九月三十日第一審判決（聲請案號
：94年度偵字第11242號），提起上訴，本院管轄之第二審合議
庭判決如下：
    主  文
上訴駁回。
    事  實
一、丙○○（原名蔡永南，原國民身分證統一編號：Ｚ000000000
    ）曾因違反家庭暴力防治法等案件，經臺灣高等法院臺南分
    院於民國九十一年間判處應執行有期徒刑一年八月確定，於
    九十三年一月六日假釋付保護管束，於同年四月六日執行完
    畢，猶不知悔改，其於九十四年七月十五日中午，在臺南市
    南區○○○路○段二三三巷某處飲酒後，已不能安全駕駛動
    力交通工具，仍自該處駕駛車號一六六─ＨＢ曳引車，於同
    日十七時四十分許，行經臺南市○○路與商港路口，與曾東
    營駕駛之車號Ｌ六七─八五七號重機車發生擦撞，經警據報
    前往處理，測得丙○○吐氣所含酒精成份達每公升○點五六
    毫克。
二、案經臺南市警察局第六分局報請台灣台南地方法院檢察署檢
    察官偵查後聲請簡易判決處刑。
    理  由
一、上揭事實，業據被告丙○○於警詢及本院審理時坦承不諱，
    並有刑法第一百八十五條之三案件測試觀察紀錄表、臺南市
    警察局第六分局道路交通事故當事人酒精測定紀錄表、交通
    事故現場勘驗圖、道路交通事故現場圖各一份、道路交通事
    故調查報告表二份在卷可稽，被告自白核與事實相符，事證
    明確，其犯行應足認定。惟被告另辯稱伊係自首，且係因為
    睡不著才喝酒云云，經查，證人甲○○即處理本件車禍之
    員警於本院審理時結證稱：「（被告在向你表明聯結車駕駛
    之時，有無同時向你表示他當時有喝酒？）他沒有，我們做
    酒測之後才知道他有喝酒。」、「（酒測前，被告有無主動
    跟你表示他有喝酒？）我記得的是酒測完畢後我跟被告說涉
    嫌公共危險時，被告才說他早上喝的，不是開車前喝酒。在
    酒測前我們發現被告臉紅紅，我們就懷疑他有喝酒。」等語
    ，顯見現場警員即證人甲○○已對被告酒測並知悉其喝酒後
    ，被告始供述其駕車前有飲酒之事實甚明，要與刑法第六十
    二條自首之要件不符。按刑法第一百八十五條之三服用酒
    類，不能安全駕駛動力交通工具而駕駛罪，並未規定飲酒之
    原因，從而，被告為幫助睡眠而飲酒，迨睡醒後駕車時，苟
    未醒酒仍屬酒後駕車，況經警對之酒測吐氣所含酒精成份仍
    達每公升０．五六毫克，益證其之前飲酒過量甚鉅，縱飲酒
    後已睡一覺仍無法解酒，至為灼然。故其所辯顯係卸責之詞
    ，不足採信。
二、核被告所為，係犯刑法第一百八十五條之三服用酒類致無法
    安全駕駛動力交通工具罪。原審以被告犯行明確，依刑事訴
    訟法第四百四十九條第一項前段，刑法第一百八十五條之三
    、第四十七條、第四十一條第一項前段，罰金罰鍰提高標準
    條例第二條，量處有期徒刑三月，並諭知如易科罰金，以三
    百元折算一日，認事用法，俱無不合，被告上訴意旨則認原
    審判刑過重，求予撤銷改判，無理由，應予駁回。
據上論斷，應依刑事訴訟法四百五十五條之一第一項、第三項、
第三百六十八條，判決如主文。
本案經檢察官乙○○到庭執行職務
中    華    民    國    95    年    2    月    23    日
                  刑事第三庭    審判長 法  官  陳振謙
                                       法  官  王慧娟
                                       法  官  鍾邦久
以上正本證明與原本無異。
本件不得上訴
                                       書記官  曾盈靜
中    華    民    國    95    年    2    月    23    日
附錄法條：
中華民國刑法第185條之3
服用毒品、麻醉藥品、酒類或其他相類之物，不能安全駕駛動力
交通工具而駕駛者，處1年以下有期徒刑、拘役或3萬元以下罰金
。


司法院資訊處製作；財團法人民間司法改革基金會備份。
